Inventaris van de archieven van Van Adrichem en J.L. Ruys
Nationaal Archief, Den Haag
Familiearchief Van Adrichem
Adrichem, van
1546-1610
35001
4.30 meter; 243 inventarisnummers.
Normale geschreven en gedrukte teksten. De Nederlandstalige stukken van vóór ca. 1700 zijn geschreven in het gotische cursiefschrift, met name in de oud-Hollandse klerkencursief.
Nationaal Archief, Den Haag
Adrichem
Dit archief bestaat uit een verzameling stukken waarvan de herkomst onduidelijk is. Het archief bevat voornamelijk de papieren van Adriaen Claess. en Claes Adriaenss. van Adrichem. In het begin der 16de eeuw woonde de familie waarschijnlijk reeds in Delft. Door huwelijk bleef zij met verschillende geslachten in Delfland verwant. De beteekenis van het archief is hoofdzakelijk gelegen in de handelsboeken en -rekeningen, staatboeken, correspondentie enz.
Archiefvorming
Geschiedenis van de archiefvormer
Genealogie Van Adrichem
Geschiedenis van het archiefbeheer
Onderstaande collectie berust sedert geruimen tijd in het Algemeen Rijksarchief. De stukken waren grootendeels - n.l. de particuliere stukken - bewaard in de z.g. verzameling "Verspreide Collecties", voor een ander deel bij de verzameling "Diverse Rekeningen Holland". Hoe zij hierin gekomen zijn, is onbekend; het vermoeden is, dat zij met een aantal andere Delftsche stukken in het midden der 19de eeuw, misschien bij de overbrenging van de stukken van de Secrete Kas van de Staten van Holland, welke in het gemeente-archief van Delft achtergebleven waren (vgl. P. A. Meilink, Archieven van de Staten van Holland, vóór 1572, blz. 35), mede zijn overgebracht.
De stukken zijn dan uit het gemeente-archief van Delft afkomstig. Men zou vermoeden, dat zij daarin kort na den dood van Claes Adriaenss. van Adrichem of van zijn schoonzoon Boudewijn de Man overgebracht zijn, maar een onderzoek in de in het Algemeen Rijksarchief berustende archieven (voornamelijk Statenarchief en Rechterlijk archief), als ook in het gemeente-archief van Delft, heeft ten aanzien van deze vraag geen resultaat gehad
De verwerving van het archief
Het archiefblok bevat archiefstukken onder verschillende rechtstitels verworven.
Inhoud en structuur van het archief
3.20
Inhoud
Het archief bevat voornamelijk de papieren van Adriaen Claess. en Claes Adriaenss. van Adrichem
Uit de stukken blijkt niet, dat de eerste zich reeds Van Adrichem noemde; wel hebben de kinderen dezen naam gevoerd. De naam kan niet in verband gebracht worden met dien van het bekende adellijke geslacht in Kennemerland; het wapen van de Delftsche Van Adrichems wijkt ook van het wapen van dit geslacht af. De mogelijkheid bestaat, dat de Delftsche familie haar naam ontleend heeft aan bezittingen van de Kennemer Van Adrichems in Delfland, maar nadere aanwijzingen ontbreken hieromtrent. In het begin der 16de eeuw woonde de familie waarschijnlijk reeds in Delft. Door huwelijk bleef zij met verschillende geslachten in Delfland verwant (zie Bijlage).
, verder eenige stukken van Frans Dirck Govertss. Meerman, welke bij Claes Adriaenss. terecht zijn gekomen, alsmede eenige stukken van Boudewijn de Man en andere familieleden. De beteekenis van het archief is hoofdzakelijk gelegen in de handelsboeken en -rekeningen, staatboeken, correspondentie enz. Een gedeelte hiervan is uitgegeven door dr. H. E. van Gelder in de Economisch-Historische Jaarboeken 1916, 1917 en 1919 en in Bijdragen van het Historisch Genootschap 1911. Van dr. H. E. van Gelders hand is ook een artikel in Oud-Holland over Claes Adriaenss. van Adrichem.
Aanwijzingen voor de gebruiker
Openbaarheidsbeperkingen
Volledig openbaar.
Materiële beperkingen
Aanvraaginstructie
Openbare archiefstukken kunnen online worden aangevraagd en gereserveerd. U kunt dit ook via de terminals in de studiezaal van het Nationaal Archief doen. Om te kunnen reserveren dient u de volgende stappen te volgen:
U maakt een profiel aan op www.gahetna.nl, en logt vervolgens in
Via de archiefinventaris (alleen de beschrijvingen met rode nummers) selecteert u het gewenste archiefstuk door op de knop 'Reserveren' te klikken
In het volgende scherm geeft u aan op welke dag u het archiefstuk wilt inzien
Indien u zich bevindt in de studiezaal en een tafelnummer heeft ontvangen kunt u dit nummer vermelden. Als u geen tafelnummer heeft kunt u tafelnummer 777 laten staan
Vervolgens bevestigt u uw reservering door deze te versturen.
Verwant materiaal
Beschikbaarheid van kopieën
Verwante archieven
Voor verdere bijzonderheden verwijzen wij naar het Rechterlijk archief van Delft, aanwinst 1890, n°. 26c, waarin trouwacten van Frans Dirck Govertss. en Claes Adriaenss. (respectievelijk d.d. 26 Januari 1537 en 26 December 1559) voorkomen, en naar het Notarieel archief van Delft, waar bij de stukken van notaris Jacob Borgerszn. (Inv. n°. 1508) een testament van Claes Adriaenss. d.d. 14 Juli 1580 voorkomt.
Beschrijving van de series en archiefbestanddelen
- Adriaen Claess. (1508-1560.), A.
  Burgemeester van Delft 1550-1554, thesaurier 1557.
  - Particulier., I.
    - "Registerboeck." Staatboek van roerende en onroerende goederen., 1558; 1; 1 deel
      Hierin kaartjes van landerijen, gedeeltelijk van de hand van Claes Adriaenss., voor een ander deel van de hand en onderteekend door den landmeter C. Oelen. Achterin een familieregister van Adriaen Claess. met aanteekeningen van Claes Adriaenss.
  - Burgemeester., II.
    - Rekeningen van de burgemeesters van Delft., 1550-1551; 2-3; 2 deelen
      - 1550-1551, afgehoord 1554., 2
      - 1551, afgehoord 1553., 3
  - Thesaurier., III.
    - "'t Quartierbouck." Staatboek van losrenten, door de stad Delft verkocht in de jaren 1483 en 1499, met aanteekeningen van 1533-1541 van onbekende hand., z.d.; 4; 1 deel
    - "Losrentebouck." Staatboek van losrenten, verkocht door de stad Delft in de jaren 1483 en 1499, opgemaakt in 1555., [1483-1555]; 5; 1 deel
      Hierin aanteekeningen van Claes Adriaenss.
    - "Lijfrentenboeck." Staatboek van lijfrenten, verkocht door de stad Delft in de jaren (c. 1485)-(1556)., 1557; 6; 1 deel
      Hierin aanteekeningen van Claes Adriaenss. en achterin een index van namen.
    - "Restbouck." Staatboek van resten van losrenten lijfrenten, verkocht door de stad Delft, dat overgeleverd is aan Adriaen Claess., 1557; 7; 1 deel
    - "Ontfanckboeck." Staatboek van ontvangsten van den verkoop van lijfrenten en losrenten door de stad Delft en van andere ontvansten., 1557; 8; 1 deel
      Dit deel is van de hand van Claes Adriaenss., die misschien bij zijn vader als klerk heeft gewerkt. Er worden eerst de ontvangsten van Adam Heinricx en F. D. Govertss. in vermeld, thesauriers van het vorige jaar. Ingebonden een bundel "recepissen van lijfrenten", door de stad Delft verkocht in 1557.
    - Rekening van den thesaurier Adam Heinricx. Afgehoord 1557., 1557 Mei-Augustus; 9; 1 stuk
      Overgeleverd aan Adriaen Claess. 1557.
    - "Uuytgeeffboeck." Staatboek van uitgaven., 1557; 10; 1 deel
      Dit staatboek vermeldt eerst de uitgaven van Adam Heinricx.
    - "'t Haverboeck van Pijnacker." Staatboek van de stad Delft van de erfhuur en de verpachting van de haver in Pijnacker., 1557; 11; 1 deel
      Achterin een index op de persoonsnamen.
- Claes Adriaenss. van Adrichem. (1538-1607.), B.
  Thesaurier van Delft in 1582 en burgemeester van 1585-1607,met enkele onderbrekingen. Bovendien was hij van 1597-1607 ontvanger van de gemeene middelen van Delfland.
  - Particulier., I.
    - Staatboeken, aankomst van goederen enz., 1.
      - "Registers van mijn goeden, als landen, renten, penninck brieven" enz. Staatboeken van roerende en onroerende goederen., 1561-1584; 12-13; 2 deelen
        - 1561-1579, 12
          Achterin een familieregister.
        - 1579-1584, 13
      - Lijfrentebrief ten laste van de stad Delft, op naam van jonge Marietje Fransdr., 1555; 14; 1 charter
        Achterop een venklaring van Gerrit Franss., waarbij hij de rentebrief overdraagt aan Claes Adriaenss. 1561.
      - Aankomsttitel van 9 morgen lands, eertijds toebehoord hebbende aan het klooster Leeuwenhorst, in Vrijenban bij Delft. 1582. Met bijlagen 1582-1589., 15; 1 charter
        Het perceel was in pandschap gegeven aan de kinderen van Adriana van Adrichem en Frans Pieterss. Overschie, wegens een leening ter hoofdsom van f 1400. De bijlagen behelzen de afkoop van deze som.
      - Acten, waarbij verschillende personen hun schuldvorderingen op het gemeene land overdragen aan Claes Adriaenss., 1581-1582; 16; 1 lias
        Niet raadpleegbaar
      - Aankomsttitel van 13 hont kooltuin. 1576. Afschrift van 1598., [1576-1598]; 17; 1 stuk
        Dit afschrift is gecollationeerd door den secretaris der stad Delft en bevat: 1º. de artikelen van uitgifte in pandschap van het perceel voor uitgeleende gelden d.d. 1574; 2º. eigendomsoverdracht van genoemd .perceel d.d. 1576 en 3 º. overdracht van dit perceel aan Claes Adriaenss. 1576.
      - Afgeloste schuldbekentenissen van Claes Adriaenss., 1597-1605; 18; 1 lias
      - Stukken betreffende het beheer der huishouding (woningen en huishoudelijke zaken)., 1604-1606; 19A; 1 bundel
      - Stukken betreffende inventarissen van boedels, erflatingen, administratie van goederen enz. van familieleden van Claes Adriaenss., 1.1.
        - Van Adriaen Claess. en Baertje Coerssen., a.
          - Staatboek van roerende en onroerende goederen van Adriaen Claess. en van wijlen Baertje Coerssen, opgemaakt door Claes Adriaenss., 1560-1574; 19B; 1 deel
            Gedurende de jaren 1566-1567 bevat dit deel inschrijvingen vermoedelijk van Jacob Adriaenss. en gedurende het verblijf van Claes Adriaenss. te Emden, van 1572-1574, van een ander.
          - Afrekening en overzicht van de administratie van den boedel van Baertje Coerssen, opgemaakt door Adriaen Arlewijnss., 1576; 20; 1 stuk
            Deze afrekening is in handen gesteld van Claes Adriaenss.
        - Van Annetje Adriaensdr. van Adrichem., b.
          - Acte, waarbij Annetje Adriaensdr. van Adrichem haar aandeel in de nalatenschap van haar ouders overdraagt aan haar broeders en zusters, met beding van vruchtgebruik, opgemaakt voor het Keurvorstelijk Hooggerecht in Keulen., 1581; 21; 1 transsumpt
          - Acte van burgemeesters en raad van Keulen, waarin Claes Adriaenss. gemachtigd wordt, om de landpachten, renten en andere inkomsten van zijn zuster Annetje te ontvangen., 1582; 22; 1 charter met opgedrukt zegel
        - Van Geertje Adriaensdr. en Jan Reyers van der Burch., c.
          - Inventaris van de nalatenschap van Jan Reyers van der Burch en, staten van de verdeeling van den boedel tusschen Geertje Adriaensdr. en haar 5 kinderen., 1588; 23; 8 stukken
        - Van Jacob Adriaenss., d.
          - Inventaris van den boedel van Jacob Adriaenss., 1586; 24; 1 stuk
          - Aanteekenboek van Jacob Adriaenss. van diverse uitgaven en inkomsten., 1567-1574; 25; 1 deel
            In 1570 is dit boek gevoerd door Claes Adriaenss. en van 1572-1574 door een ander persoon. In dit deel posten van aankoop van tarwe (gewoonlijk gemeenschappelijk bedrijf van Jacob en Claes Adriaenss.) en boter, uitgaven voor reederijen etc.
        - Van Frans Dirck Govertss. Meerman., e.
          - Inventaris van de roerende en onroerende goederen van wijlen Frans Dirck Govertss., 1558; 26; 1 stuk
          - Ontwerp van de boedelscheiding der nalatenschap van Frans Dirck Govertss., en staten van zijn nagelaten goederen., 1558; 27; 9 stukken
        - Van Marie Dierixdr. en Willem Dierc Dierixzn., f.
          - Testament van Marie Dierixdr. en Willem Dierc Dierixzn., opgemaakt in 1572, met een aanvulling van 1580., 28; 1 charter
        - Van Overschie., g.
          - Stukken betreffende den boedel van Frans Pieterss. Overschie., 1572; 29; 3 stukken
          - Rekening van Melchior Adriaenss. de Benschup van de administratie der goederen van Harman Borre Franss. Overschie., (1572.); 30; 1 stuk
          - Rekening van Jochum Janszn. van het beheer der goederen van Jan Franss. Overschie., 1581-1583; 31; 1 stuk
          - Copie van een rekening van Jochum Janszn. van het beheer der goederen van Jan Franss. Overschie., 1584; 32; 1 stuk
          - Copie van een rekening van Jochum Janszn. van het beheer der goederen van Adriaen Franss. Overschie., 1585; 33; 1 stuk
    - Stukken betreffende handelsondernemingen en reederijen; inkomsten uit roerende en onroerende goederen., 2.
      - Journalen van in en verkoop van granen., 1562-1571; 34-35; 2 deelen
        - 1562-1565, 34
        - 1565-1571, 35
      - "Memoriaelboeck." Journaal van allerhande ontvangsten en uitgaven., 1578-1579; 36; 1 deel
      - "Maenboecken van landen, losrenten, lijffrenten" enz. Manualen van ontvangsten uit verhuurde landerijen, losrenten, lijfrenten enz., 1579-1594; 37-38; 2 deelen
        - 1579-1582, 37
        - 1583-1594, 38
      - Voorwaarden bij den verkoop van koren, dat te velde staat., 1595-1600; 39; 11 stukken
      - Voorwaarden bij den verkoop van landerijen., Z.d.; 40; 1 stuk
      - Afrekening met Gerrit Franss. betreffende goederen en reederijen., 1568-1572; 41; 3 stukken
      - Afrekening met Frans Michielss. betreffende allerhande zaken., 1569-1572; 42; 1 stuk
      - Quitanties, behoorende bij een afrekening met Christiaen van Adrichem. "Behoeften dienende tot verificatie van mijnen uuytgeef van Christiaen Adriaenss., mijn broeders rekeninge van den jaere 1579, -80, -81, -82."., 1582; 42A; 1 lias
        De afrekening ontbreekt.
      - Afrekening met Arent van der Burch betreffende reederijen., 1597; 42B; 3 stukken
      - Rekeningen van de reizen van schippers ten behoeve van verschillende reederijen., a.
        - Rekeningen van de reizen van Lenert Pieterss., 1569-1574; 43-50; 8 stukken
          - Van de Dantziger reis. 1569., 43
          - Van de Dantziger reis. 1570., 44
          - Van de reis op Riga. 1570., 45
          - Van de Dantziger reis. 1571., 46
          - Van de 4 reizen naar de Vlaamsche eilanden, Lissabon, Setubal en St. Lucas in Spanje. 1571-1574., 47
            Deze rekening is opgemaakt door Lenert. Pieterss. ten behoeve van Richardus Elseneur Wederboren.
          - Van de reis op de Vlaamsche eilanden. 1571., 48
          - Van de reis op Lissabon. 1572., 49
          - Van de reis op St. Lucas in Spanje. 1573., 50
            De nummers 48, 49 en 50 komen grootendeels overeen met nº. 47, ze zijn schter voor andere reeders opgemaakt.
        - Rekeningen van de reizen van Aper Janss., 1573-1583; 51-56; 6 stukken
          - Van de reizen op Dantzig, Koningsbergen en Hamburg. 1573., 51
          - Van de "Westerse reys" op Lissabon en Setubal, met bijlagen. 1575., 52
          - Van de reis op Lissabon en Setubal van de "Blawe Duyf". 1576., 53
          - Van de reis op Lissabon. 1577., 54
          - Van het timmeren van het nieuwe schip de "Blawe Duyf" en van het uitreeden voor de reis op Lissabon en Setubal 1580., 55
          - Van het timmeren van het nieuwe schip te Edam en het uitreeden naar Brouage, de Sont en Dantzig. 1582-1583., 56
        - Rekeningen van de reizen van Willem Michielss., 1575-1583; 57-60; 4 stukken
          - Van de "Westerse reys" op Setubal, met bijlage. 1575-1576., 57
          - Van de Dantziger reis. 1575., 58
          - Van de reizen naar St. Maartens eilanden, Brouage, Elseneur en Dantzig. 1578-1579., 59
          - Van de reizen naar Brouage en Koningsbergen. 1582-1583., 60
        - Rekeningen van de reizen van Michiel Janss., 1579-1585; 61-67; 7 stukken
          - Van de reizen op Brouage en Dantzig. 1579-1580., 61
          - Van de reizen op Lissabon en Dantzig. 1580., 62
          - Van de reizen op Noorwegen, St. Lucas en Dantzig. 1580-1582., 63
          - Van de reizen naar Brouage en Dantzig. 1582-1583., 64
          - Van de reizen naar Lissabon en Dantzig. 1583., 65
          - Van de reizen naar Dantzig en Lissabon. 1583-1584., 66
          - Van de reizen naar Dantzig en Avero. 1584-1585, 67
        - Rekeningen van de reizen van Jan Corneliss., 1581-1585; 68-72; 5 stukken
          - Van de reizen op Dantzig. 1581/82., 68
          - Van de reizen op Brouage en Dantzig. 1582., 69
          - Van de reizen op Dantzig. 1583., 70
          - Van de reizen op Dantzig en Lissabon. 1583-1584., 71
          - Van de reizen op Dantzig. 1584-1585., 72
        - Rekening van de reizen van Maerten Ariënss. op Lissabon, Setubal, Dantzig en Brouage., 1581; 73; 1 stuk
        - Rekeningen van de reizen van Maerten Jasperss., 1589-1597; 74-82; 9 stukken
          - Van de reizen op Dantzig en Brouage. 1589-1590., 74
          - Van de reis op Bordeaux. 1593., 75
          - Van de reis op Lissabon. 1593., 76
          - Van de reis op Lissabon en Setubal, met bijlage. 1594-1595., 77
          - Van de reis van Setubal naar Rotterdam. 1595-1596, 78
          - Van de reis op Dantzig. 1595-1596., 79
          - Van de reis op Lissabon. 1596., 80
          - Van de reis op Koningsbergen en Lissabon, met bijlage. 1596-1597., 81
            Op deze reis kreeg het schip averij bij Ierland en moest in Rotterdam eerst hersteld worden, voordat het verder kon varen.
          - Van de reis op Lissabon en Habel. 1597-1598., 82
            Habel, misschien Havre?
        - Rekening van Lucas Michielss. van den bouw van de "Nepthunus" en het uitreeden naar Lerma., 1592; 83; 1 stuk
        - Rekening van de reis van Jan. Floriss. op Lissabon., 1592; 84; 1 stuk
        - Rekening van de reis van Hendrik Leenderts op Genua., 1592; 85; 1 stuk
        - Rekeningen van de reizen van Pieter Corneliss., alias Pieter Heinricxss., 1590-1596; 86-90; 8 stukken
          - Van de reizen op Setubal, Avero, Lissabon, Engeland en Dantzig. 1590., 86; 2 stukken
          - Memorie van de reis op Koningsbergen en Bordeaux. 1592., 87
          - Rekening van de reis op Lissabon en Setubal. 1593., 88; 2 stukken
          - Notitie van een onbekende reis. 1594., 89
          - Rekening van de reis op Lissabon, Koningsbergen en Bordeaux, met een memorie van de kosten van zijn nieuwe schip. 1595-1596., 90; 2 stukken
        - Rekeningen van de reizen van Cornelis Pieterss. den Deen., 1593-1598; 91-94; 4 stukken
          - Van de reis op Genua. 1593-1594, 91
          - Van de reis op Noorwegen en St. Lucas. 1594., 92
          - Van de reis op Noorwegen en St. Lucas. 1595-1596., 93
          - Van de reis op Noorwegen en St. Lucas, met 2 bijlagen. 1596-1598., 94
        - Rekeningen van de reizen van Albrecht Corneliss. Mol., 1594-1596; 95-97; 3 stukken
          - Van de reis op Lissabon. 1594., 95
          - Van de reis op Brouage en Dantzig. Met een afschrift. 1595-1596., 96
          - Van de reis op St. Lucas. 1595-1596., 97
        - Rekening van de reis van Dirck Jasperss. op Lissabon., 1598; 98; 1 stuk
        - Rekening van de reis van Jan Outgens, alias Jan Oem, naar Guinea., 1595; 99; 1 stuk
        - Rekeningen van de reizen van Anthonis Adriaenss., 1595-1598; 100-101; 2 stukken
          - Van de reis op Guinea. 1595-1596., 100
          - Van de reis op Guinea, met bijlagen. 1597-1598., 101
      - Rekeningen van de haringvisscherij., b.
        - Rekeningen van de haringvisscherij van Willem Michielss., 1575-1604; 102-112; 16 stukken
          - 1575-1576, 102; 1 stuk
          - 1576, 103; 1 stuk
          - 1592, 104; 1 stuk
          - met bijlagen. 1593., 105; 4 stukken
          - 1595-1596, 106; 1 stuk
          - 1596, 107; 1 stuk
          - 1597, 108; 1 stuk
          - 1599-1600, 109; 2 stukken
          - 1600-1601, 110; 2 stukken
          - 1601, 111; 1 stuk
          - 1604, 112; 1 stuk
        - Rekeningen van de haringvisscherij van Maerten Ariënss., 1590-1592; 113-115; 3 stukken
          - 1590-1591, 113; 1 stuk
          - 1591-1592, 114; 1 stuk
          - met 2 bijlagen. 1592., 115; 1 stuk
        - Rekening van de haringvisscherij van Jan Floriss., 1592; 116; 1 stuk
        - Rekeningen van de haringvisscherij van Dirk Jasperss., 1593-1597; 117-120; 5 stukken
          - 1593, 117; 1 stuk
          - 1595-1596, 118; 1 stuk
          - 1596, 119; 1 stuk
          - met bijlagen. 1597-1598., 120; 2 stukken
        - Rekeningen van de haringvisscherij van Dirck Damen., 1593-1604; 121-124; 12 stukken
          - 1593, 121; 2 stukken
          - met bijlagen 1594., 122; 1 stuk
          - 1595-1596, 123; 1 stuk
          - 1597-1600, 124; 8 stukken
      - Losse stukken betreffende reederijen en schippers., c.
        - Stukken betreffende een geschil tusschen Claes Adriaenss. c.s. en Herman van Wijckraet over den koop van haring., 1565-1567; 125; 1 dossier
        - Bestek van een nieuw schip voor stuurman Daniël Michielss., 1567; 126; 1 stuk
        - Bestek van een nieuw schip voor Willem Michielss. met een concept., 1598; 127; 2 stukken
        - Notarieele acte van het uittreden van schipper Lenard Pieterss., alias Leen Does van Schiedam, uit de reederij van het schip "de Fortuin"., 1574; 128; 1 stuk
        - Extract uit het keurboek van Delft, betreffende het uittreden van schippers of reeders uit reederijen. Transumpt van 1593., 1552; 129; 1 stuk
        - Stukken betreffende het verzoek van Jan Corneliss. van Delfshaven aan de regeering der stad Dantzig, om schadevergoeding voor zijn schip, dat in het Elbingerdiep tot zinken gebracht was., 1577-1579; 130; 1 dossier
        - Project en ordonnantie tot verzekering van de schepen, die uit Holland en West-Friesland ter haringvangst gaan., 1596; 131; 1 stuk
    - Ingekomen brieven, voornamelijk van schippers en reeders., 3.
      - Ingekomen brieven bij Claes Adriaenss. van verschillende personen., 132-148
        - Anneke Adriaensdr. van Adrichem. Z.d., 132; 1 stuk
        - Christiaen van Adrichem. 1583-1585., 133; 5 stukken
        - Maerten Adriaenss. 1581., 134; 4 stukken
        - Huych Adriaenss. 1580-1585., 135; 1 pak
        - Frans Huych Bruynss. 1581., 136; 6 stukken
        - Adriaen Bartelmees verBurch. met 1 bijlage. 1581-1588., 137; 13 stukken
        - Frans Corneliss. 1588., 138; 1 stuk
        - Jan Corneliss. Z.d., 139; 2 stukken
        - Jan Jacob Huydecop. 1582., 140; 1 stuk
        - Michiel Janss. 1579-1581, 1583., 141; 11 stukken
        - Claes de Bije ver Joosten. 1585., 142; 1 stuk
        - Aper Janss. 1580, 1582-1584., 143; 12 stukken
          Hierbij eenige brieven, gericht aan Aper Janss. en één aan Jacob Adriaenss.
        - Hendrik Hubertss. van Rijswijck. 1580-1584., 144; 14 stukken
        - Jacques de Verne. 1583., 145; 1 stuk
        - Lucas Janss. Wagenaer. z.d., 146; l stuk
        - Garbrant Wadwick. 1581., 147; 2 stukken
        - Harmen Willemss. 1582, 1583 en enkele z.d., 148; 5 stukken
      - Register van uitgaande brieven van Claes Adriaenss., 1581-1597; 149; 1 deel
      - Ingekomen brieven bij Gerrit Franss. van eenige personen., 150-151
        Deze brieven heeft Gerrit Franss. waarschijnlijk overgeleverd aan Claes Adriaenss.
        - Krijn Krijnss. en een andere schipper. 1579., 150; 1 stuk
        - Jacques Lanbegeois. 1581., 151; 1 stuk
    - Varia., 4.
      - Acten van beleening met het land, genaamd "dat Byeslant" door de heeren van Alkemade d.d. 1423, gecollationneerd in 1588., 1482, 1483; 152; 1 stuk
  - Thesaurier, II.
    - Register van ontvangsten en uitgaven. Afgehoord 1586 door de Rekenkamer., 1582; 153; 1 deel
    - "Restanten soe los- als lijfrenten ......" Register van los- en lijfrenten van 1581, overgeleverd door Frans Duyst van Zanten, thesaurier van Delft voor 1581, aan Claes Adriaenss., thesaurier voor 1582., 154; 1 deel
    - "Losrentebouck de anno 1582." Register van personen, die in 1582 losrenten op de stad Delft hebben., 155; 1 deel
    - Rekening der stad Delft van de ontvangsten en uitgaven van de in handen gestelde grafelijke domeinen, tot betaling van diverse losrenten; afgehoord door de Rekenkamer., 1584; 156; 1 deel
    - Notities van Claes Adriaenss. over diverse ontvangsten en uitgaven., 1582; 157; 1 stuk
      Hierin ook notities over de jaren 1583-1584.